臺灣新竹地方法院刑事宣示判決筆錄
109年度易字第829號
公  訴  人  臺灣新竹地方檢察署檢察官
被      告  陳宗緯


選任辯護人  林長泉律師
上列被告因重利案件，經檢察官提起公訴（108年度調偵續字第1
2號）後，聲請改依協商程序而為判決，本院於中華民國110年3
月26日下午4時在本院刑事庭第四法庭宣示判決，出席職員如下
：
法  官  湯淑嵐
書記官  劉文倩
通  譯  鄭敏郎
法官起立朗讀判決主文、犯罪事實要旨、處罰條文，及告以上訴
限制、期間並提出上訴狀之法院，且諭知記載其內容：
一、主  文
　　陳宗緯犯重利罪，處有期徒刑貳月，如易科罰金，以新臺幣
    壹仟元折算壹日。
　　扣案如附表二編號12、14、16、17、18號所示支票共伍張，
    均沒收之。
　　未扣案之犯罪所得新臺幣貳拾捌萬貳仟元，沒收之，於全部
    或一部不能沒收或不宜執行沒收時，追徵其價額。
二、犯罪事實要旨：
    陳宗緯於民國107年7月30日至107年9月6日間，以「全鴻公
    司」業務員「李耀祖」之身分從事放款業務，使用行動電話
    門號0000000000號隨機撥打電話與張珮玲聯絡，詢問其有無
    「票貼」借款需求，進而相約至其所經營位於新竹市○區○○
    路000號店面內，乘張珮玲輕率、無經驗且有借貸需求之機
    會，竟基於重利之接續犯意，於如附表一所示之時間，借貸
    如附表一所示金額，以票貼方式放款予張珮玲共新臺幣（下
    同）89萬元，並要求張珮玲簽發如附表二各編號所示面額共
    229萬4,000元之支票18紙予陳宗緯，因而取得與原本顯不相
    當之重利（利息共140萬4,000元，若以支票最終到期日即10
    7年10月3日計算，借款期間共64日）。嗣張珮玲已無法兌現
    如附表二編號12、14、16、17、18號所示之支票5紙（已於1
    08年11月22日由陳宗緯交付扣案），遂報警處理，始循線查
    悉上情。
三、處罰條文：
    刑法第344條第1項。 
四、協商判決除有刑事訴訟法第455條之4第1項第1款於本訊問程
    序終結前，被告撤銷協商合意或檢察官撤回協商聲請者；第
    2款被告協商之意思非出於自由意志者；第4款被告所犯之罪
    非第455條之2第1項所定得以協商判決者；第6款被告有其他
    較重之裁判上一罪之犯罪事實者；第7款法院認應諭知免刑
    或免訴、不受理者情形之一，及違反同條第2項「法院應於
    協商合意範圍內為判決；法院為協商判決所科之刑，以宣告
    緩刑或2年以下有期徒刑、拘役或罰金為限」之規定者外，
    檢察官與被告均不得上訴。
五、如有前項得上訴之情形，得自收受宣示判決筆錄送達之日起
    20日內，向本院提出上訴書狀，上訴於第二審法院。
本案經檢察官葉子誠提起公訴，檢察官翁旭輝到庭執行職務。
中　　華　　民　　國　　110 　年　　3 　　月　　26　　日
                  刑事第四庭    書記官  劉文倩
                                法  官  湯淑嵐
以上正本證明與原本無異。
中　　華　　民　　國　　110 　年　　3 　　月　　29　　日
                                書記官  劉文倩
附錄本案論罪科刑法條：
中華民國刑法第344條第1項：
乘他人急迫、輕率、無經驗或難以求助之處境，貸以金錢或其他
物品，而取得與原本顯不相當之重利者，處三年以下有期徒刑、
拘役或科或併科三十萬元以下罰金。
前項重利，包括手續費、保管費、違約金及其他與借貸相關之費
用。

【附表一】
編號 借款時間 借款金額 簽付本金及利息之支票 1 107年8月1日　（起訴書誤載為107月7月30日）　　　　 20萬元　　 簽立如附表二編號1、2 、3所示之支票3紙，面額共計23萬6,000元。 2 107年8月17日 22萬1,000元 簽立如附表二編號4、5、6所示之支票3紙，面額共計36萬7,000元。 3 107年8月28日 22萬4,000元 簽立如附表二編號7至18所示之支票12紙，面額共計169萬1,000元。 4 107年9月6日 24萬5,000元  

【附表二】
編號 票面金額 票載到期日 支票號碼 兌現情形 1 7萬8,000元 107.8.6 SHA0000000號 已兌現 2 7萬9,000元 107.8.16 SHA0000000號 已兌現 3 7萬9,000元 107.8.17 SHA0000000號 已兌現(107.8.23) 4 12萬2,000元 107.8.21 SHA0000000號 已兌現 5 12萬2,000元 107.8.24 SHA0000000號 已兌現 6 12萬3,000元 107.8.29 SHA0000000號 已兌現(107.9.10) 7 9萬9,000元 107.8.28 SHA0000000號 已兌現(107.9.6) 8 10萬1,000元 107.8.31 SHA0000000號 已兌現 9 12萬2,000元 107.9.6 SHA0000000號 已兌現(107.9.13) 10 12萬8,000元 107.9.10 SHA0000000號 已兌現(107.9.17) 11 13萬3,000元 107.9.14 SHA0000000號 尚未兌現 12 13萬4,000元 107.9.14 SHA0000000號 尚未兌現（扣案） （起訴書誤載為已兌現） 13 13萬9,000元 107.9.19 SHA0000000號 已兌現 14 16萬1,000元 107.9.25 SHA0000000號 尚未兌現（扣案） 15 14萬9,000元 107.9.21 SHA0000000號 已兌現，並歸還告訴人簽立之同額本票1紙 16 15萬1,000元 107.9.28 （起訴書誤載為107.10.8） SHA0000000號 尚未兌現（扣案） ，已收現金5萬1,000元 17 22萬8,000元 107.9.25 SHA0000000號 尚未兌現（扣案） 18 14萬6,000元 107.10.3 SHA0000000號 尚未兌現（扣案）